臺灣桃園地方法院民事簡易判決
110年度桃簡字第1517號
原      告  王世銘
被      告  謝博丞
上列當事人間請求損害賠償事件，本院於民國111年3月10日言詞
辯論終結，判決如下：
　　主    文
被告應給付原告新臺幣肆萬零柒佰陸拾貳元，及自民國一一０年
十二月十三日起至清償日止，按週年利率百分之五計算之利息
原告其餘之訴駁回。
訴訟費用由被告負擔百分之三十五，餘由原告負擔。
本判決第一項得假執行。
    事實及理由
壹、程序部分：
　　被告經合法通知，未於最後言詞辯論期日到場，核無民事訴
    訟法第386條所列各款情事，爰依民事訴訟法第433條之3規
    定，依職權一造辯論而為判決。
貳、實體部分：
一、原告主張：被告於民國110年4月30日下午5時30分，駕駛車
    牌號碼000-0000號自用小客車（下稱肇事車輛），行經桃園
    市蘆竹區山林路3段彎道路段（下稱系爭路段），違規跨越
    分向限制線即雙黃線（下稱雙黃線）至對向車道，碰撞對向
    車道由原告駕駛昊銘精機有限公司（下稱昊銘公司）所有之
    車牌號碼000-0000號自用小客貨車（下稱系爭車輛），致系
    爭車輛受損，系爭車輛修復費用新臺幣（下同）11萬5,479
    元，昊銘公司已將系爭車輛損害賠償請求權讓與原告，爰依
    侵權行為及債權讓與之法律關係提起本件訴訟等語，並聲明
    ：被告應給付原告11萬5,479元，及自起訴狀繕本送達翌日
    起至清償日止，按週年利率5％計算之利息。
二、被告則以：原告應負50％肇事責任等語，資為抗辯，並聲明
    ：原告之訴駁回。
三、本院之判斷：
  ㈠經查，被告於上開時地駕駛肇事車輛行經系爭路段，肇事車
    輛車頭跨越雙黃線至對向車道，適對向車道由原告駕駛昊銘
    公司所有之系爭車輛左側輪胎亦跨越雙黃線至系爭路段，兩
    車發生碰撞，致系爭車輛受損等情，有本院勘驗現場監視器
    畫面筆錄、道路交通事故現場圖、當事人登記聯單、調查報
    告表㈠、㈡、車籍、駕籍資料及照片等證據附卷可參（見本院
    卷第21至28頁、第30至36頁、第39頁反面），堪信為真實。
　㈡按因故意或過失，不法侵害他人之權利者，負損害賠償責任
    。汽車、機車或其他非依軌道行駛之動力車輛，在使用中加
    損害於他人者，駕駛人應賠償因此所生之損害，但於防止損
    害之發生，已盡相當之注意者，不在此限，民法第184條第1
    項前段、第191條之2分別定有明文。汽車行駛時，駕駛人應
    注意車前狀況及兩車並行之間隔，並隨時採取必要之安全措
    施，不得在道路上蛇行，或以其他危險方式駕車，道路交通
    安全規則第94條第3項定有明文。又分向限制線，用以劃分
    路面成雙向車道，禁止車輛跨越行駛，本標線為雙黃實線，
    道路交通標誌標線號誌設置規則第165條第1項前段、第2項
    前段前段定有明文。經查，被告於上開時地駕駛肇事車輛行
    經系爭路段，肇事車輛車頭跨越雙黃線至對向車道碰撞系爭
    車道，自已違反前開不得跨越雙黃線之交通規則而有過失。
    另原告駕駛系爭車輛行經系爭路段，左側輪胎亦跨越雙黃線
    ，而與肇事車輛發生碰撞，自亦違反前開不得跨越雙黃線之
    交通規則而與有過失。又肇事車輛跨越雙黃線之程度，顯較
    系爭車輛跨越雙黃線之程度為大，自應認被告為肇事主因、
    原告為肇事次因。另本院審酌被告為肇事主因、原告為肇事
    次因，兩人過失內容等情，認被告應負擔過失責任70％，原
    告應負擔與有過失責任30％。綜上，被告駕駛行為確有過失
    ，且其過失行為與原告所受損害具有相當因果關係，被告應
    負損害賠償之責。
  ㈢按負損害賠償責任者，除法律另有規定或契約另有訂定外，
    應回復他方損害發生前之原狀；該項情形，債權人得請求支
    付回復原狀所必要之費用，以代回復原狀，民法第213條第1
    項、第3項定有明文。債權人所得請求回復原狀之必要費用
    ，倘以修復費用為估定其回復原狀費用之標準，修理時以新
    品換舊品時，應予折舊（最高法院108年度台上字第363號民
    事判決參照）。經查，昊銘公司已將系爭車輛損害賠償請求
    權讓與原告，有債權讓與證明書附卷可參（見本院卷第54頁
    ），原告自得請求賠償系爭車輛回復原狀之費用。又系爭車
    輛維修零件費用為6萬9,307元、工資4萬6,172元，合計11萬
    5,479元，有桃苗汽車服務明細表及電子發票附卷可參（見
    本院卷第40至45頁、第53頁）。又依行政院所頒固定資產耐
    用年數表及固定資產折舊率之規定，非運輸業用客車、貨車
    之耐用年數為5年，依定率遞減法每年折舊1000分之369，另
    依營利事業所得稅查核準則第95條第6項規定「固定資產提
    列折舊採用定率遞減法者，以1年為計算單位，其使用期間
    未滿1年者，按實際使用之月數相當於全年之比例計算之，
    不滿1月者，以1月計」，系爭車輛為自小客貨車非運輸業用
    客車、貨車，於106年7月出廠，有車籍資料在卷可稽（見本
    院卷第31頁），迄本件車禍發生時即110年4月30日，已使用
    3年10月，則零件扣除折舊後之修復費用估定為1萬2,059元
    （詳如附表之計算式）。加計無須折舊之工資4萬6,172元，
    系爭車輛回復原狀費用為5萬8,231元（計算式：1萬2,059+4
    萬6,172=5萬8,231）。
　㈣按損害之發生或擴大，被害人與有過失者，法院得減輕賠償
    金額，民法第217條第1項定有明文。經查，被告過失責任為
    70％，原告與有過失責任為30％已見前述。準此，依過失比例
    計算，被告應賠償原告之金額為4萬0,762元（計算式：5萬8
    ,231×70％≒4萬0,762，小數點以下四捨五入），逾此範圍則
    屬無據。
四、按給付無確定期限者，債務人於債權人得請求給付時，經其
    催告而未為給付，自受催告時起，負遲延責任。其經債權人
    起訴而送達訴狀，或依督促程序送達支付命令，或為其他相
    類之行為者，與催告有同一之效力。又遲延之債務，以支付
    金錢為標的者，債權人得請求依法定利率計算之遲延利息。
    但約定利率較高者，仍從其約定利率，而應付利息之債務，
    其利率未經約定，亦無法律可據者，週年利率為5％，民法第
    229條第2項、第233條第1項、第203條分別定有明文。經查
    ，上開債務為金錢債務，然無確定期限，亦無約定之利率，
    被告應自受催告時起，負遲延責任，給付週年利率5％遲延利
    息，而起訴狀繕本於110年12月2日寄存送達被告，有本院送
    達證書在卷可稽（見本院卷第16頁），於同年月12日生送達
    效力，原告請求自起訴狀繕本送達被告翌日即同年月13日起
    至清償日止，按週年利率5％計算之遲延利息，自有理由。
五、綜上所述，原告依侵權行為及債權讓與之法律關係，請求被
    告給付4萬0,762元，及自110年12月13日起至清償日止，按
    週年利率5％計算之利息，為有理由，應予准許，逾此部分，
    則無理由，應予駁回。
六、本件原告勝訴部分係依民事訴訟法第427條規定適用簡易程
    序所為被告敗訴之判決，爰依同法第389條第1項第3款規定
    ，依職權宣告假執行。
七、本件事證已臻明確，兩造其餘攻擊、防禦方法及證據資料，
    經本院審酌後，認對於判決結果不生影響，爰不一一論述。
八、訴訟費用負擔之依據：民事訴訟法第79條。
中　　華　　民　　國　　111 　年　　4 　　月　　1 　　日
                  桃園簡易庭  法  官  張明宏
以上為正本係照原本作成。
如不服本判決，應於送達後20日內，向本院提出上訴狀並表明上
訴理由，如於本判決宣示後送達前提起上訴者，應於判決送達後
20日內補提上訴理由書（須附繕本）。
如委任律師提起上訴者，應一併繳納上訴審裁判費。   
中　　華　　民　　國　　111 　年　　4 　　月　　1 　　日
                              書記官  石曉芸
附表
折舊時間           金額
第1年折舊值        69,307×0.369=25,574
第1年折舊後價值    69,307-25,574=43,733
第2年折舊值        43,733×0.369=16,137
第2年折舊後價值    43,733-16,137=27,596
第3年折舊值        27,596×0.369=10,183
第3年折舊後價值    27,596-10,183=17,413
第4年折舊值        17,413×0.369×(010/12)=5,354
第4年折舊後價值    17,413-5,354=12,059